# 收益法导致初始投资公允与账面差的调整

提问人：bandra 时间：2019-01-21 19:32:09
各位老师： A公司以公允价值 1000 万投资入股了 B公司，占 20%股权，能派驻董事，有重大影响，后续计量采用权益法。公允价值是按收益法评估确定的，较账面价值评估增值 200 万，评估基准日 2017 年 6 月30 日。B公司各股东 2018 年 6 月 29 日签署了投资入股协议， 2018 年8 月 1 日办理工商变更登记。B 公司 2018 年全年累计亏损 400 万，至2018 年 12 月 31 日，A 公司占 B公司账面净资产的份额为 870 万。
另外 A 公司还与 B公司大股东 C 公司签有保障条款，C承诺合资公司成立后，B公司实现的年净资产收益率不低于 8%，不足部分 C予以补足，如 C不补足，A 可要求C 回购，回购价为 A 出资额 1000 万再加上8% 的年资产收益。
A 公司投资B公司公允与账面的差实质为商誉，但由于 A不对 B并表，不产生商誉，而且有 C 的保障，也不考虑长期股权投资的减值。如果公允价值是由于某些资产造成的，可以考虑每年的已实现对其净利润进行调整，现在由于是按收益法评估的，每年已实现怎么算？
另外经与 C沟通，C 承诺会补足收益，但是是以 2018 年 8 月公司工商登记作为公司成立时间， 8 月后的亏损及 8%的净资产收益会补足， 8 月至 12 月B 公司共亏损 180 万。
请问各位老师， 1 、A公司 18 年确认的投资收益应该是多少2 、能向C 公司收取的投资补足款是多少，投资补足款
需要交企业所得税吗
3 、另外由于有回购条款，该笔投资还算股权投资吗？A
公司派驻B 公司的董事能正常行驶董事权力

回答人：chenyiwei
首先，应谨慎判断 C 的保障本金安全和保底收益的承诺是否导致 A 对 B无重大影响。
其次，如果经过谨慎的判断，仍认为具有重大影响的，则：
1 、权益法下投资收益根据入股后 8 ～ 12 月 B 公司的损益按比例确认，不考虑 C的保底承诺的影响。但可以再谨慎评估 C 的信用风险的基础上，就C 的补足承诺确认一项 “以公允价值计量且其变动计入损益的金融资产”。
该项金融资产在实际收到时需计入应纳税所得额。
2 、入股价格是安收益法评估值，但应以入股日为基准日，采用资产基础法或其他适当方法确定 B 的各项可辨认资产、负债的公允价值，作为后续账务调整的基础。